【裁判字號】    98,訴,3902
【裁判日期】    990114
【裁判案由】    毒品危害防制條例
【裁判全文】
臺灣板橋地方法院刑事判決              98年度訴字第3902號
公  訴  人  臺灣板橋地方法院檢察署檢察官
被      告  乙○○
選任辯護人  黃繼岳律師
上列被告因違反毒品危害防制條例案件，經檢察官提起公訴（98
年度偵字第27255 號），本院判決如下：
    主  文
乙○○犯如附表三所示之罪，處如附表三所示之刑，應執行有期
徒刑拾貳年。未扣案之行動電話壹具（內含門號0000000
000號ＳＩＭ卡壹張）沒收，如全部或一部不能沒收時，追徵
其價額或以其財產抵償之；未扣案之現金新臺幣仟伍佰元沒收
，如全部或一部不能沒收時，以其財產抵償之。
    事  實
一、乙○○（綽號毛毛）曾於民國94年間，因施用毒品案件，經
    臺灣臺北地方法院分別以94年度易字第797 號、94年度訴字
    第274 號判處有期徒刑10月、1 年，各於94年7 月18日、94
    年12月19日確定；復因轉讓毒品案件，經同院以94年度訴字
    第1025號判處有期徒刑9 月，嗣於94年10月11日確定；再因
    偽造文書案件，經同院以94年度簡字第1975號判處有期徒刑
    3 月，嗣於94年11月7 日確定；上開4 罪經同院以96年度聲
    減字第2855號裁定各減刑為有期徒刑5 月、6 月、4 月又15
    日、1 月又15日，應執行有期徒刑1 年4 月確定，業於97年
    5 月26日縮刑期滿執行完畢。詎仍不知悔改，而為下列販賣
    毒品、轉讓毒品與禁藥之行為：
(一)、乙○○明知甲基安非他命屬毒品危害防制條例第2 條第2 項
    第2 款所明定列管之第二級毒品，不得販賣，仍分別基於販
    賣第二級毒品之犯意，使用0000000000號行動電話門號作為
    聯絡毒品交易之工具，先後於如附表一編號1 至3 所示之時
    、地，販賣如附表一編號1 至3 所示之甲基安非他命與甲○○，並自甲○○處取得如附表一編號1 至3 所示之價金，以
    此方式牟利。另與甲○○約定於如附表一編號4 所示之時、
    地，販賣如附表一編號4 所示之甲基安非他命，惟因乙○○
    未於約定之時間抵達，甲○○復須上班送貨，無法久候，即
    先行自約定交易地點離去，致乙○○未能完成販賣毒品之交
    易而不遂。
(二)、乙○○亦明知海洛因與甲基安非他命分別屬毒品危害防制條
    例第2 條第2 項第1 款、第2 款所明定列管之第一、二級毒
    品，復明知甲基安非他命經中央衛生主管機關行政院衛生署
    公告列為禁藥管理，屬藥事法第22條第1 項第1 款所規範之
    禁藥，均不得轉讓，仍分別基於轉讓第一級毒品海洛因及轉
    讓禁藥甲基安非他命之犯意，於如附表二所示之時、地，轉
    讓如附表二所示之海洛因、甲基安非他命與如附表二所示之
    甲○○與丙○○。
(三)、嗣經警對0000000000號門號實施通訊監察，譯得0000000000
    號門號與甲○○持用之0000000000號門號及丙○○所持用之
    0000000000號門號有販賣、轉讓之通聯對話，並傳訊甲○○
    、丙○○指證後，始悉上情。
二、案經臺北縣政府警察局土城分局移送臺灣板橋地方法院檢察
    署檢察官偵查起訴。
    理  由
壹、證據能力之說明：
一、按被告以外之人於審判外之言詞或書面陳述，除法律有規定
    者外，不得作為證據。刑事訴訟法第159 條第1 項定有明文
    。惟因檢察官代表國家偵查犯罪、實施公訴，必須對於被告
    之犯罪事實負舉證之責，依法其有訊問被告、證人及鑑定人
    之權，證人、鑑定人且須具結，而實務運作時，偵查中檢察
    官向被告以外之人所取得之陳述，原則上均能遵守法律規定
    ，不致違法取供，其可信性極高，為兼顧理論與實務，乃於
    修正刑事訴訟法時，增列第159 條之1 第2 項規定：「被告
    以外之人於偵查中向檢察官所為之陳述，除顯有不可信之情
    況者外，得為證據。」經查，證人甲○○、丙○○於偵查中
    所為之陳述（見偵查卷宗第86至89頁、第92至94頁），均係
    被告以外之人於審判外之言詞陳述，惟從證人2 人陳述時之
    客觀情狀觀之，渠等於偵查中受訊問時均已具結擔保其證言
    之真實性並均證述明確，且渠等證述內容亦均與本件犯罪事
    實有相當之關聯性，又查無證據足認證人2 人有受違法訊問
    等顯不可信或其他不適當之情況發生，其中證人甲○○業於
    本院審理時到庭接受被告及其辯護人之詰問，以足保障被告
    之對質詰問權，被告及其辯護人復未爭執證人丙○○於偵查
    中所為言詞陳述之證據能力（見本院卷宗第189 頁反面），
    揆諸同法第159 條之1 第2 項規定，證人2 人於偵查中所為
    之言詞陳述，自均有證據能力。
二、次按，被告以外之人於審判外之陳述，雖不符前4 條（即第
    159 條之1 至第159 條之4 ）之規定，而經當事人於審判程
    序同意作為證據，法院審酌該言詞陳述或書面陳述作成時之
    情況，認為適當者，亦得為證據。當事人、代理人或辯護人
    於法院調查證據時，知有第159 條第1 項不得為證據之情形
    ，而未於言詞辯論終結前聲明異議者，視為有前項之同意。
    刑事訴訟法第159 條第1 項、第159 條之5 分別定有明文。
    此係因傳聞法則的重要理論依據，在於傳聞證據未經當事人
    之反對詰問予以核實，乃予排斥。惟若當事人已放棄對原供
    述人之反對詰問權，於審判程序表明同意該等傳聞證據可作
    為證據，基於證據資料愈豐富，愈有助於真實發見之理念，
    此時，法院自可承認該傳聞證據之證據能力。經查，證人丙○○於警詢時所為之陳述（見偵查卷宗第7 至17頁），係被
    告以外之人於審判外之言詞陳述，核其性質屬傳聞證據，惟
    當事人、辯護人於本院準備程序及審判期日對於證據能力均
    未予爭執，且迄至言詞辯論終結前亦未再聲明異議，本院審
    酌上開陳述作成時之一切情況，並無違法、不當或不宜作為
    證據之情事，且對於認定本件犯罪事實之存否有其必要性及
    關聯性，依刑事訴訟法第159 條之5 之規定，證人於警詢時
    所為之言詞陳述，自亦有證據能力。次查，證人甲○○於警
    詢時所為之陳述（見偵查卷宗第41至43頁），亦係被告以外
    之人於審判外之言詞陳述，核其性質屬傳聞證據，而被告業
    就上開言詞陳述之證據能力提出爭執（見本院卷宗第189 頁
    反面），已不合於刑事訴訟法第159 條之5 傳聞例外之規定
    ，復未經檢察官就是否具有可信之特別情況舉證釋明之，亦
    不符合同法第159 條之2 、第159 條之3 規定，難認證人甲○○於警詢時之言詞陳述具有證據能力，自不得採為認定被
    告犯罪所憑之證據。
貳、認定犯罪事實所憑之證據及理由：
一、販賣之部分：
    訊據被告乙○○固坦承0000000000號門號為伊所使用，0000
    000000號門號為證人甲○○所使用，伊有於如附表一所示之
    時間與證人甲○○通電話後，2 人於如附表一編號1 至3 所
    示之地點見面，伊有交付甲基安非他命給證人甲○○並取得
    現金等情不諱，惟矢口否認有何販賣甲基安非他命犯行，辯
    稱：伊係與證人甲○○各出1000元合資購買甲基安非他命，
    且伊染上毒癮後，從家裡拿1 、200 萬元出來購買毒品施用
    ，並未販賣毒品云云；其辯護人亦為被告辯護稱：被告係與
    證人甲○○合資購買毒品云云。經查：
(一)、證人甲○○先於偵查中結證稱：伊使用0000000000號門號，
    被告綽號「毛毛」，使用0000000000號門號，伊打電話到00
    00000000號門號時，都是被告接聽電話；伊於98年7 月20日
    6 、7 時許，在臺北縣新店市○○路某水果行旁，向被告購
    買2000元之甲基安非他命，當天有取得毒品，但現場沒有將
    購買毒品之價金給被告，是隔天才給被告1500元，交錢給被
    告時，被告另外又無償給伊1 包重量不詳之甲基安非他命；
    伊於98年7 月22日9 時37分許，撥打電話予被告，約定向被
    告購買1000元之甲基安非他命，嗣因被告睡著未到，伊於翌
    （23）日5 時許，再撥打電話予被告更改約定之時、地，隨
    即在臺北縣新店市○○路某水果行交錢給被告並取得毒品；
    伊於98年8 月8 日16時許，撥打電話予被告購買1000元之甲
    基安非他命，隨即在臺北縣中和市○○街47巷口旁之工地交
    錢給被告並取得毒品；伊於98年8 月18日7 時許撥打電話予
    被告購買500 元之甲基安非他命，約定在臺北縣新店市○○
    路南強高中對面某網咖見面，惟因伊要工作送貨先行離去而
    未完成交易等語（見偵查卷宗第86至89頁）。復於本院審理
    時結證稱：伊於98年7 月22日9 時18分許與被告通電話之前
    2 天，向被告購買2000元之甲基安非他命，當天有取得重量
    不詳之甲基安非他命，但並未支付價金，伊係於98年7 月22
    日與被告通電話之前1 天9 、10時許，在臺北縣新店市○○
    路某水果行旁，將上開購買甲基安非他命之部分價金1500元
    交與被告，該日被告還有無償交與伊另1 包重量不詳之甲基
    安非他命；伊於98年7 月23日5 、6 時許，撥打電話予被告
    ，與被告約定購買1000元之甲基安非他命，見面後伊將1000
    元現金交與被告，被告將重量不詳之甲基安非他命1 包交與
    伊；伊於98年8 月8 日16時39分許撥打電話予被告，與被告
    約定購買1000元之甲基安非他命，見面後伊將1000元現金交
    與被告，被告將不詳重量之甲基安非他命1 包交與伊；伊於
    98年8 月18日7 時許撥打電話予被告，與被告約定購買500
    元之甲基安非他命，惟被告並未依約與伊見面，伊就先走了
    等語（見本院卷宗第185 至188 頁）。審諸證人甲○○就被
    告販賣甲基安非他命之時間、地點與價金等情節，均連續陳
    述且證述明確，前後證述情節始終不移，而無瑕疵可指，參
    以證人甲○○與被告非親非故，亦無讎隙，復於偵查中及本
    院審理時均經具結，衡情當無甘冒涉犯偽證罪之風險，蓄意
    虛構上開事實，而設詞誣攀被告之理。此外，並有本院98年
    度聲監字第682 號通訊監察書、被告所使用0000000000號門
    號之雙向通聯紀錄、通訊監察譯文各1 份在卷可稽，足徵證
    人甲○○所證並非無稽。是以被告於如附表一所示之時、地
    ，販賣甲基安非他命與證人甲○○（其中如附表一編號4 所
    示之部分因未完成交易而未遂）之事實，均堪認定。
(二)、至被告及其辯護人雖以前揭前詞置辯，惟被告販賣甲基安非
    他命3 次既遂、1 次未遂之事實，業經本院認定如上，證人
    甲○○亦於本院審理時當庭否認有與被告合資購買毒品之情
    節，並結證稱：如附表一編號1 至3 所示伊與被告見面購買
    甲基安非他命時，被告都是1 個人來，並沒有他人在場，伊
    不知道被告的甲基安非他命是從何處取得，被告在電話交談
    中並未跟伊提及要合資購買甲基安非他命，被告亦未帶伊去
    與藥頭認識等語（見本院卷宗第187 頁、第187 頁反面、第
    188 頁反面、第189 頁）；況且縱認被告須先行向其上游藥
    頭購入毒品後再行售與證人甲○○，亦僅屬被告與其上游藥
    頭間之交易關係，要不影響被告與證人甲○○間之販賣關係
    ；再者，被告先辯稱伊係與證人甲○○各出1000元合資購買
    甲基安非他命云云，復辯稱伊從家裡拿1 、200 萬元買毒品
    云云，倘被告確有拿出數百萬元購買毒品之資力，又何需斤
    斤計較於1000元而與他人合資，益徵其所辯前後矛盾，委無
    可採。另按甲基安非他命等毒品，本無一定之公定價格，是
    其各次買賣之價格，當亦各有差異，或隨供需雙方之資力、
    關係之深淺、需求之數量、貨源之充裕與否、販賣者對於資
    金之需求程度，以及政府查緝之態度，進而為各種不同之風
    險評估，而為機動性之調整，是其價格標準，自非一成不變
    ，且販賣者從各種「價差」或「量差」或「純度」謀取利潤
    方式，亦有差異，然其所圖利益之非法販賣行為目的，則屬
    相同，並無二致。因之，販賣利得，除經被告坦承，或因帳
    冊記載致價量至臻明確外，確實難以究其原委。然按一般民
    眾之普遍認知，毒品價格非低、取得不易，且毒品交易向為
    政府查禁森嚴且重罰不寬貸，衡諸常情，倘非有利可圖，殊
    無必要甘冒持有毒品遭查獲、重罰之極大風險，無端親送至
    交易處所，或於自身住處附近交易毒品之理。從而，舉凡有
    償交易，除確有反證足資認定係基於某種非圖利本意之關係
    外，通常尚難因無法查悉其買進、賣出之差價，而諉無營利
    之意思，或阻卻販賣犯行之追訴，致知過坦承者難辭重典，
    飾詞否認者反得逞僥倖，而失情理之平。經查，被告為智識
    正常之成年人，對於甲基安非他命價格昂貴，取得不易，毒
    品交易為政府檢警機關嚴予取締之犯罪，法律並就此懸有重
    典處罰，當知之甚稔，而被告與證人甲○○僅屬一般交往，
    倘無從中賺取差價或投機貪圖小利，豈有甘冒重典，依購入
    價格轉售或代購之理？是以被告主觀上具有營利之意圖乙節
    ，灼然至明。
二、轉讓之部分：
    訊據被告對於如附表二所示轉讓甲基安非他命2 次及同時轉
    讓海洛因及甲基安非他命1 次之事實，迭於偵查中、本院準
    備程序及審理時均自白不諱，併據證人丙○○於警詢時及偵
    查中均證述在卷，亦據證人甲○○於偵查中及本院審理時均
    結證明確，復有本院98年度聲監字第682 號通訊監察書、被
    告所使用0000000000號門號之雙向通聯紀錄、通訊監察譯文
    各1 份在卷可稽，足認被告任意性之自白與事實相符，堪予
    採信。
三、綜上所述，本案事證明確，被告所辯均非可採，其犯行均堪
    認定，應依法論科。
、論罪科刑之依據：
一、按法規之制定及修正，如有特定生效日之必要者，依中央法
    規標準法第14條、第20條第2 項準用第14條之規定，應分別
    特定其施行日期。法規制定或前次修正基於特殊因素所特定
    之施行日期，並不適用於日後修正或再次修正之條文。又法
    律之制定或修正，若未明定施行日期者，中央法規標準法雖
    未規定應自何時生效，然法律既經制定或修正並經總統公布
    ，自應依一般原則，自公布日起算至第3 日發生效力。92年
    7 月9 日修正公布之毒品危害防制條例第36條規定：「本條
    例自公布後6 個月施行」，其立法理由謂：「(一)依修正草案
    第2 條第3 項規定，法務部需會同衛生署成立審議委員會每
    3 個月定期檢討調整毒品之分級及品項，而本次新增第4 級
    毒品，有需要在新法施行前先經該審議會檢討後再調整公布
    ，爰預留6 個月緩衝期，以利處理。(二)依本條例新修正之規
    定，有必要再訂定相關子法及修正相關法規，以配合本條例
    之施行，故亦有需要預留適當緩衝期，以利訂頒相關子法及
    相關法規之配合修正。」足認該條規定顯係因應該次修正之
    需，始預留適當之緩衝期，從而其後修正條文之施行日期尚
    難援引此一規定而為標準，若未明定施行日期者，自應依一
    般原則，自公布日起算至第3 日發生效力。經查，華總一義
    字第09800125141 號總統令業於98年5 月20日修正公布毒品
    危害防制條例第4 、11、11之1 、17、20、25條條文，揆諸
    上開說明，上開修正條文應自公布日起第3 日即98年5 月22
    日發生效力。而本案犯罪時間均在98年5 月22日以後，自應
    一體適用修正後毒品危害防制條例之規定處斷。
二、次按，甲基安非他命固屬毒品危害防制條例所定之第二級毒
    品，惟「安非他命類」（Amphetamine-like）藥品，前經行
    政院衛生署於69年12月8 日衛署藥字第301124號公告禁止輸
    入、製造、販賣，而屬於藥事法第22條第1 款所規定之禁藥
    ，嗣雖經同署於79年10月9 日以衛署藥字第904142號公告列
    入麻醉藥品管理條例第2 條第4 款所定「化學合成麻醉藥品
    」管理，惟仍不失其為禁藥之性質，不得非法轉讓。按藥事
    法第83條第1 項法定刑為7 年以下有期徒刑，得併科新臺幣
    500 萬元以下罰金，較毒品危害防制條例第8 條第2 項法定
    刑6 月以上、5 年以下有期徒刑得併科新臺幣70萬元以下罰
    金為重。且藥事法第83條第1 項係於93年4 月21日修正公布
    ，同月23日施行，亦為毒品危害防制條例之後法。另毒品之
    範圍尚包括影響精神物質與其製品，而藥事之管理，則非僅
    止於藥品之管理。毒品未必係經公告之禁藥，禁藥亦未必為
    毒品，因而毒品危害防制條例與藥事法二者，並無必然之特
    別法與普通法關係，故除有轉讓之第二級毒品達毒品危害防
    制條例第8 條第6 項之一定數量，經依法加重後之法定刑較
    藥事法第83條第1 項之法定刑為重之情形外，因藥事法第83
    條第1 項為後法，且為重法，應依「重法優於輕法」、「後
    法優於前法」之法理，優先適用藥事法處罰（最高法院98年
    度臺上字第5362號、第3490號判決意旨、臺灣高等法院暨所
    屬法院94年法律座談會刑事類提案第8 號結論參照）。其後
    ，藥事法第83條雖又於95年5 月30日公佈修正，然此次修正
    內容僅係刪除常業犯之規定，就構成要件之內容及法定刑度
    均未修正，當不影響前述法條競合之適用結論，併此敘明。
三、核被告如附表一編號1 至3 所示之行為，均係犯毒品危害防
    制條例第4 條第2 項之販賣第二級毒品罪；如附表一編號4
    之行為，係犯毒品危害防制條例第4 條第6 項、第2 項之販
    賣第二級毒品未遂罪；如附表二編號1 、3 所示之行為，均
    係犯藥事法第83條第1 項之轉讓禁藥罪；如附表二編號2 所
    示之行為，係犯毒品危害防制條例第8 條第1 項之轉讓第一
    級毒品罪及藥事法第83條第1 項之轉讓禁藥罪。被告販賣甲
    基安非他命、轉讓海洛因、甲基安非他命前，分別持有海洛
    因及甲基安非他命之低度行為，均為販賣、轉讓之高度行為
    所吸收，均不另論罪。被告於如附表二編號2 所示之時、地
    ，以一行為同時轉讓海洛因及甲基安非他命與證人丙○○，
    為想像競合犯，應依刑法第55條規定，從一重之轉讓第一級
    毒品罪處斷。被告所犯上開7 罪間，犯意各別，行為互殊，
    應予分論併罰。被告有上述事實欄所載之科刑及執行紀錄，
    此觀卷附臺灣高等法院被告前案紀錄表1 份即明，其於受有
    期徒刑之執行完畢後，5 年以內故意再犯本件有期徒刑以上
    之7 罪，俱為累犯，均應依刑法第47條第1 項規定加重其刑
    （惟法定本刑為無期徒刑之部分，依法不得加重）。被告已
    著手於如附表一編號4 所示之犯罪行為之實行而不遂，為未
    遂犯，衡諸其犯罪情節，爰依刑法第25條第2 項規定按既遂
    犯之刑減輕之，並依法先加後減之之（法定刑為無期徒刑依
    法不得加重之部分除外）。復按毒品危害防制條例第4 條第
    2 項販賣第二級毒品罪之法定刑為無期徒刑或7 年以上有期
    徒刑，得併科新臺幣700 萬以下罰金，毒品危害防制條例第
    4 條第6 項、第2 項販賣第二級毒品未遂罪，按既遂犯之刑
    減輕後之法定刑為20年以下15年以上有期徒刑或3 年6 月以
    上有期徒刑，得併科新臺幣350 萬以下罰金，均不可謂不重
    ，惟被告販賣之甲基安非他命數量尚非甚多，所得財物亦屬
    有限，客觀上之犯罪情節非屬極惡，主觀上之惡性亦非嚴重
    ，所生危害應非至鉅。是以綜觀本案販賣第二級毒品犯行之
    犯罪情狀，依司法院大法官會議釋字第263 號解釋、最高法
    院95年臺上字第788 號判決意旨，考量被告客觀之犯行與主
    觀之惡性，以及其犯罪所生結果，認犯罪之情狀尚有可憫恕
    之情，如科以最低度刑，仍嫌過重，爰依刑法第59條規定，
    就如附表一編號1 至4 所示販賣第二級毒品罪及販賣第二級
    毒品未遂罪均減輕其刑，並依法先加後減之（法定刑為無期
    徒刑依法不得加重之部分除外），並就如附表一編號4 所示
    販賣第二級毒品未遂罪之部分遞減輕其刑。另被告就所犯如
    附表二編號2 所示轉讓第一級毒品罪之部分，於偵查及審判
    中均自白不諱，應依毒品危害防制條例第17條第2 項規定，
    就轉讓第一級毒品罪之部分減輕其刑，並依法先加後減之。
    爰審酌被告曾有多次違反毒品危害防制條例之前科紀錄（見
    卷附臺灣高等法院被告前案紀錄表），仍不知警惕，漠視法
    令之禁制而販賣、轉讓甲基安非他命及轉讓海洛因，且於查
    獲後僅坦承部分犯行，尚非完全悔悟，兼衡其品行、智識程
    度、生活狀況、犯罪之動機、目的、手段、犯罪後之態度等
    一切情狀，各量處如主文所示之刑，並定其應執行之刑，以
    資懲儆。
四、末按毒品危害防制條例第19條第1 項規定，犯該條例第4 條
    至第9 條、第12條、第13條或第14條第1 項、第2 項之罪者
    ，其供犯罪所用或因犯罪所得之財物，均沒收之，如全部或
    一部不能沒收時，追徵其價額或以其財產抵償之。此係採義
    務沒收主義，祇要是犯上開之罪，供犯罪所用或因犯罪所得
    之財物，且屬犯人所有者，即應依該規定沒收，並不以專供
    犯罪之用為限，亦不以沒收物業經扣案或尚未費失者為限。
    倘犯罪所得之財物為新臺幣時，因其本身即為我國現行貨幣
    價值之表示，固不發生追徵其價額之問題。惟其犯罪所得若
    為新臺幣以外之財物，而全部或一部不能沒收時，則應追徵
    其價額，使其繳納與原物相當之價額，或以其財產抵償之，
    方能達到沒收之目的。其供犯罪所用之物若為新臺幣以外之
    財物，而全部或一部不能沒收時，亦同（最高法院92年度臺
    上字第2043號、93年度臺上字第1360號、第1365號、98年度
    臺上字第2083號判決意旨參照）。次按販賣毒品所得之金錢
    ，如能認定確係販賣毒品所得之款項，均應宣告沒收，不以
    當場搜獲扣押者為限，亦不問其中何部分屬於成本，何部分
    屬於利潤（最高法院93年度臺上字第2670號、96年度臺上字
    第3724號判決意旨參照）。經查，供作聯絡工具使用之行動
    電話1 具（內含0000000000號門號之SIM 卡1 張），係被告
    所有，業據其供明在卷，且為供犯本案各罪所用之物，有上
    開門號之通訊監察譯文及通聯紀錄各1 份在卷可佐，雖未扣
    案，但無證據證明已滅失，仍應依毒品危害防制條第19條第
    1 項規定，於被告各次販賣第二級毒品罪、販賣第二級毒品
    未遂罪及轉讓第一級毒品罪之主文項下併予宣告沒收，如全
    部或一部不能沒收時，追徵其價額或以其財產抵償之；另依
    刑法第38條第1 項第2 款規定，於被告各次轉讓禁藥罪之主
    文項下併予宣告沒收。次查，被告如附表一編號1 至3 所示
    之販賣甲基安非他命之所得1500元、1000元、1000元，為被
    告販賣毒品所得之財物，雖未扣案，但無證據證明已不存在
    ，仍應依毒品危害防制條第19條第1 項規定，分別於被告各
    次販賣第二級毒品罪之主文項下宣告沒收，如全部或一部不
    能沒收時，以其財產抵償之。至扣案之注射針筒2 支、吸食
    器1 組、海洛因與甲基安非他命各1 包等物（見偵查卷宗第
    31頁），均係在證人丙○○位於臺北縣新店市○○路92巷12
    號8 樓之居所內為警查扣，均為證人丙○○所有，其中扣案
    之注射針筒2 支與吸食器1 組係供證人丙○○施用毒品所用
    之物乙節，業據其於警詢時供承不諱（見偵查卷宗第8 頁）
    ，其中扣案之海洛因與甲基安非他命各1 包係某高姓友人所
    提供乙節，亦據其於警詢時及偵查中均供明在卷（見偵查卷
    宗第8 頁、第93頁），均與本案犯行無涉，自無從在本案有
    罪判決之主刑下宣告沒收銷燬或沒收（最高法院94年度臺上
    字第1227號判決意旨參照），附此敘明。
據上論斷，應依刑事訴訟法第299 條第1 項前段，毒品危害防制
條例第4 條第2 項、第6 項、第8 條第1 項、第17條第2 項、第
19條第1 項，藥事法第83條第1 項，刑法第11條、第25條第2 項
、第55條、第47條第1 項、第59條、第38條第1 項第2 款、第51
條第5 款，判決如主文。
本案經檢察官張世聰到庭執行職務。
中    華    民    國    99    年    1     月    14    日
                  刑事第九庭審判長法  官  白光華
                                  法  官  楊志雄
                                  法  官  賴彥魁
上列正本證明與原本無異。
如不服本判決，應於判決送達後10日內，向本院提出上訴書狀，
並應敘述具體理由；其未敘述上訴理由者，應於上訴期間屆滿後
20日內向本院補提理由書（均須按他造當事人之人數附繕本），
「切勿逕送上級法院」。
                                  書記官  楊文祥
中    華    民    國    99    年    1     月    14    日
附錄本案論罪科刑法條全文：
毒品危害防制條例第4 條
製造、運輸、販賣第一級毒品者，處死刑或無期徒刑；處無期徒
刑者，得併科新臺幣2000萬元以下罰金。
製造、運輸、販賣第二級毒品者，處無期徒刑或7 年以上有期徒
刑，得併科新臺幣1000萬元以下罰金。
製造、運輸、販賣第三級毒品者，處5 年以上有期徒刑，得併科
新臺幣700 萬元以下罰金。
製造、運輸、販賣第四級毒品者，處3 年以上10年以下有期徒刑
，得併科新臺幣300 萬元以下罰金。
製造、運輸、販賣專供製造或施用毒品之器具者，處1 年以上7
年以下有期徒刑，得併科新臺幣100 萬元以下罰金。
前5 項之未遂犯罰之。
毒品危害防制條例第8 條
轉讓第一級毒品者，處1 年以上7 年以下有期徒刑，得併科新臺
幣100 萬元以下罰金。
轉讓第二級毒品者，處6 月以上5 年以下有期徒刑，得併科新臺
幣70萬元以下罰金。
轉讓第三級毒品者，處3 年以下有期徒刑，得併科新臺幣30萬元
以下罰金。
轉讓第四級毒品者，處1 年以下有期徒刑，得併科新臺幣10萬元
以下罰金。
前4 項之未遂犯罰之。
轉讓毒品達一定數量者，加重其刑至2 分之1 ，其標準由行政院
定之。
藥事法第83條
明知為偽藥或禁藥，而販賣、供應、調劑、運送、寄藏、牙保、
轉讓或意圖販賣而陳列者，處7 年以下有期徒刑，得併科新臺幣
500 萬元以下罰金。
犯前項之罪，因而致人於死者，處7 年以上有期徒刑，致重傷者
，處3 年以上12年以下有期徒刑。
因過失犯第1 項之罪者，處2 年以下有期徒刑、拘役或科新臺幣
30萬元以下罰金。
第1 項之未遂犯罰之。
附表一：販賣之部分
┌─┬────┬────┬───┬───┬────────────────┬───┐
│編│  時間  │  地點  │ 對象 │ 毒品 │             經  過             │販賣所│
│號│        │        │      │ 數量 │                                │得財物│
├─┼────┼────┼───┼───┼────────────────┼───┤
│1 │98年7 月│臺北縣新│甲○○│2000元│被告於左列時、地，販賣左列毒品與│1500元│
│︵│20日6 、│店市建國│      │之甲基│甲○○，惟甲○○當時並未當場支付│      │
│既│7 時許  │路某水果│      │安非他│價金2000元與被告，嗣於如附表二編│      │
│遂│        │行旁    │      │命    │號1 所示之時、地，甲○○償還部分│      │
│︶│        │        │      │      │價金1500元與被告時，被告復轉讓數│      │
│  │        │        │      │      │量不詳之甲基安非他命1 包與甲○○│      │
│  │        │        │      │      │。嗣於98年7 月22日9 時18分許，被│      │
│  │        │        │      │      │告以0000000000號門號與甲○○持用│      │
│  │        │        │      │      │之0000000000號門號通聯時，於對話│      │
│  │        │        │      │      │中談及被告左列販賣甲基安非他命犯│      │
│  │        │        │      │      │行及如附表二編號1 所示之轉讓甲基│      │
│  │        │        │      │      │安非他命犯行。                  │      │
├─┼────┼────┼───┼───┼────────────────┼───┤
│2 │98年7 月│臺北縣新│甲○○│1000元│被告於98年7 月22日9 時23分，以09│1000元│
│︵│23日5 時│店市建國│      │之甲基│00000000號門號與甲○○持用之0988│      │
│既│53分通聯│路某水果│      │安非他│065023號門號通聯並約定交易時、地│      │
│遂│後某時  │行旁    │      │命    │，嗣因被告未到，被告再於翌日與何│      │
│︶│        │        │      │      │國華通聯後，更改於左列時、地，販│      │
│  │        │        │      │      │賣左列毒品與甲○○，並自甲○○處│      │
│  │        │        │      │      │取得價金1000元。                │      │
├─┼────┼────┼───┼───┼────────────────┼───┤
│3 │98年8 月│臺北縣中│甲○○│1000元│被告以0000000000號門號與甲○○持│1000元│
│︵│8 日16時│和市大勇│      │之甲基│用之0000000000號門號通聯後，於左│      │
│既│46分通聯│街47巷巷│      │安非他│列時、地，販賣左列毒品與甲○○，│      │
│遂│後某時  │口旁工地│      │命    │並自甲○○處取得價金1000元。    │      │
│︶│        │        │      │      │                                │      │
├─┼────┼────┼───┼───┼────────────────┼───┤
│4 │98年8 月│臺北縣新│甲○○│500 元│被告以0000000000號門號與甲○○持│無    │
│︵│18日7 時│店市中興│      │之甲基│用之0000000000號門號通聯，約定於│      │
│未│0 分通聯│路南強國│      │安非他│左列時、地，販賣左列毒品與甲○○│      │
│遂│後某時  │中對面某│      │命    │，惟因甲○○當日仍須上班送貨，不│      │
│︶│        │網咖    │      │      │耐久候先行離去，致未能完成交易。│      │
└─┴────┴────┴───┴───┴────────────────┴───┘
附表二：轉讓之部分
┌─┬────┬────┬───┬───┬────────────────┐
│編│  時間  │  地點  │ 對象 │ 毒品 │             經  過             │
│號│        │        │      │ 數量 │                                │
├─┼────┼────┼───┼───┼────────────────┤
│1 │98年7 月│臺北縣新│甲○○│重量不│被告於如附表一編號1 所示之時、地│
│︵│21日某時│店市建國│      │詳之甲│，販賣如附表一編號1 所示之毒品與│
│既│        │路某水果│      │基安非│甲○○，惟甲○○並未當場支付價金│
│遂│        │行      │      │他命1 │2000元與被告，嗣於左列時、地，何│
│︶│        │        │      │包    │國華償還部分價金1500元與被告時，│
│  │        │        │      │      │被告復轉讓左列毒品與甲○○。嗣於│
│  │        │        │      │      │98年7 月22日9 時18分許，被告以09│
│  │        │        │      │      │00000000號門號與甲○○持用之0988│
│  │        │        │      │      │065023號門號通聯，於對話中談及被│
│  │        │        │      │      │告如附表一編號1 所示之販賣甲基安│
│  │        │        │      │      │非他命犯行及左列轉讓甲基安非他命│
│  │        │        │      │      │犯行。                          │
├─┼────┼────┼───┼───┼────────────────┤
│2 │98年7 月│臺北縣新│丙○○│重量不│被告以0000000000號門號與丙○○持│
│︵│21日22時│店市中正│      │詳之海│用之0000000000號門號通聯後，在左│
│既│5 分通聯│路某網咖│      │洛因及│列時、地轉讓左列毒品與丙○○。  │
│遂│後某時  │        │      │甲基安│                                │
│︶│        │        │      │非他命│                                │
├─┼────┼────┼───┼───┼────────────────┤
│3 │98年7 月│臺北縣新│丙○○│重量不│被告以0000000000號門號與丙○○持│
│︵│22日23時│店市安忠│      │詳之甲│用之0000000000號門號通聯後，在左│
│既│27分通聯│路92巷12│      │基安非│列時、地，轉讓左列毒品與丙○○。│
│遂│後某時  │號8 樓  │      │他命  │                                │
│︶│        │        │      │      │                                │
└─┴────┴────┴───┴───┴────────────────┘
附表三
┌──┬─────┬──────────────────┐
│編號│ 犯罪事實 │               主  文               │
├──┼─────┼──────────────────┤
│ 1  │如附表一編│乙○○販賣第二級毒品，累犯，處有期徒│
│    │號1 所示  │刑年拾月。未扣案之行動電話壹具（內│
│    │          │含門號0000000000號ＳＩＭ卡│
│    │          │壹張）沒收，如全部或一部不能沒收時，│
│    │          │追徵其價額或以其財產抵償之；未扣案之│
│    │          │現金新臺幣壹仟伍佰元沒收，如全部或一│
│    │          │部不能沒收時，以其財產抵償之。      │
├──┼─────┼──────────────────┤
│ 2  │如附表一編│乙○○販賣第二級毒品，累犯，處有期徒│
│    │號2 所示  │刑年捌月。未扣案之行動電話壹具（內│
│    │          │含門號0000000000號ＳＩＭ卡│
│    │          │壹張）沒收，如全部或一部不能沒收時，│
│    │          │追徵其價額或以其財產抵償之；未扣案之│
│    │          │現金新臺幣壹仟元沒收，如全部或一部不│
│    │          │能沒收時，以其財產抵償之。          │
├──┼─────┼──────────────────┤
│ 3  │如附表一編│乙○○販賣第二級毒品，累犯，處有期徒│
│    │號3 所示  │刑年捌月。未扣案之行動電話壹具（內│
│    │          │含門號0000000000號ＳＩＭ卡│
│    │          │壹張）沒收，如全部或一部不能沒收時，│
│    │          │追徵其價額或以其財產抵償之；未扣案之│
│    │          │現金新臺幣壹仟元沒收，如全部或一部不│
│    │          │能沒收時，以其財產抵償之。          │
├──┼─────┼──────────────────┤
│ 4  │如附表一編│乙○○販賣第二級毒品未遂，累犯，處有│
│    │號4 所示  │期徒刑貳年。未扣案之行動電話壹具（內│
│    │          │含門號0000000000號ＳＩＭ卡│
│    │          │壹張）沒收，如全部或一部不能沒收時，│
│    │          │追徵其價額或以其財產抵償之。        │
├──┼─────┼──────────────────┤
│ 5  │如附表二編│乙○○明知為禁藥而轉讓，累犯，處有期│
│    │號1 所示  │徒刑捌月。未扣案之行動電話壹具（內含│
│    │          │門號0000000000號ＳＩＭ卡壹│
│    │          │張）沒收。                          │
├──┼─────┼──────────────────┤
│ 6  │如附表二編│乙○○轉讓第一級毒品，累犯，處有期徒│
│    │號2 所示  │刑拾月。未扣案之行動電話壹具（內含門│
│    │          │號0000000000號ＳＩＭ卡壹張│
│    │          │）沒收，如全部或一部不能沒收時，追徵│
│    │          │其價額或以其財產抵償之。            │
├──┼─────┼──────────────────┤
│ 7  │如附表二編│乙○○明知為禁藥而轉讓，累犯，處有期│
│    │號3 所示  │徒刑捌月。未扣案之行動電話壹具（內含│
│    │          │門號0000000000號ＳＩＭ卡壹│
│    │          │張）沒收。                          │
└──┴─────┴──────────────────┘

司法院資訊處製作；財團法人民間司法改革基金會備份。
